# 请教陈版：代理商销售模式下收入确认问题

提问人：yucong 时间：2016-08-23 17:34:54
审计准则问题解答 4 收入确认问题。第二（一）9. 在列举虚增收入的情形时，提到： 9.在采用代理商的销售模式时，在代理商仅向购销双方提供帮助接洽、磋商等中介代理服务的情况下，按照相关购销交易的总额而非净额（扣除佣金和代理费等）确认收入。 对此处有点困惑：这种情况下要按净额确认收入吗？原因是什么？

回答人：chenyiwei
这种情况下的代理商仅提供居间服务，其本身不是交易的一方，收入应在商品通过代理商销售给最终用户时才能确认，同时将代理商应得的佣金确认为销售费用，即此时委托方应采用总额法确认收入。